臺灣臺北地方法院刑事判決　　　　　　　　96年度訴字第23號
公　訴　人　臺灣臺北地方法院檢察署檢察官
被　　　告　甲○○
指定辯護人　本院公設辯護人　丙○○
上列被告因違反毒品危害防制條例案件，經檢察官提起公訴（95
年度偵字第20061號），本院判決如下：
    主  文
甲○○共同運輸第一級毒品，處有期徒刑拾陸年陸月，扣案如附
表一所示之物均沒收，扣案如附表二所示之物，均沒收銷燬之。
    事  實
一、甲○○與乙○○（現為檢察官另案偵查中）、綽號阿文，真
    實姓名年籍不詳之成年男子（下逕稱阿文），共同基於運輸
    第一級毒品海洛因與私運管制物品進口之犯意聯絡。約定：
    如事成，乙○○將給付甲○○新臺幣（下同）三十萬元之代
    價，推由甲○○於民國九十五年九月十一日搭乘中華航空公
    司ＣＩ六八一號班機前往越南胡志明市與阿文接頭，取得第
    一級毒品海洛因後運回臺灣。甲○○嗣於同月十三日，在所
    下榻之位於越南胡志明市某處之「芳源旅店」一○二房，收
    受阿文交付，以「阿里山茶鋁箔包」為內包裝，「福隆茗茶
    包裝盒」為外包裝，一起放置於一個紅色塑膠袋內，並用一
    條綠色塑膠繩綑綁，偽裝為茶葉的如附表二所示之海洛因四
    包。甲○○取得上開毒品後，旋於同月十六日搭乘中華航空
    公司ＣＩ六八二號班機運輸返國而私運該經行政院公告為管
    制物品之第一級毒品進口。而在臺灣桃園國際機場入境時，
    為法務部調查局臺北市調查處會同財政部臺北關稅局人員檢
    驗查獲，並起出以附表一所示之物包裝的如附表二所示毒品
    海洛因。甲○○於偵查中供出毒品來源為乙○○，因而破獲
    乙○○犯行。
二、案經法務部調查局臺北市調查處移送臺灣臺北地方法院檢察
    署檢察官偵查起訴。
    理  由
壹、程序方面：被告甲○○及指定辯護人對於公訴人提出之證據
    資料，均不爭執其證據能力，本院審酌該等言詞供述及書面
    作成時之狀況，並無不宜作為證據之情事，依刑事訴訟法第
    一百五十九條之五第二項，得作為證據。
貳、實體部分：
一、訊據被告對上開事實坦承不諱（本院卷第三四頁參照），並
    有被告之旅客入出境紀錄查詢附卷可稽（偵查卷第二一、二
    二頁參照），又有如附表一、二所示之物扣案足憑，而被告
    所運輸之附表二所示之物，經送法務部調查局鑑定，均含第
    一級毒品海洛因成分，合計淨重三一二四點四七公克（空包
    裝總重一三二點五七公克），純度百分之七三點八二，純質
    淨重二三○六點四八公克，該局以化學呈色法、氣相層析質
    譜儀分析法為鑑定，其結果信而有徵，可證被告所運輸之物
    確為第一級毒品海洛因。上開客觀證據均足佐被告前揭任意
    性自白與事實相符，事證明確，應予論處。
二、按海洛因係屬毒品危害防制條例第二條第二項第一款所稱之
    第一級毒品，且依懲治走私條例第二條第三項、管制物品項
    目及其數額甲項第四款規定，為管制進出口物品，不得私運
    進口。次按被告所運輸、私運進口之第一級毒品，既已從越
    南起運，縱未及將毒品交付乙○○，其運輸、私運進口行為
    仍屬既遂，遑論該毒品亦已運達臺灣境內。核被告所為，係
    犯毒品危害防制條例第四條第一項之運輸第一級毒品罪及懲
    治走私條例第二條第一項之私運管制物品進口罪，起訴書雖
    漏論懲治走私條例第二條第一項，但蒞庭公訴人已當庭補正
    ，依檢察一體原則，自為起訴之內容，本院無庸復為擴張審
    理範圍。而被告持有毒品之犯行，為運輸毒品犯行所吸收，
    不另論罪。被告與乙○○、阿文，有犯意聯絡及行為分擔，
    屬共同正犯。又被告以一行為同時觸犯運輸第一級毒品及私
    運管制物品進口罪，為想像競合犯，應依刑法第五十五條規
    定，從一重之運輸第一級毒品罪處斷。再查被告於偵查中供
    出毒品來源乙○○，因而破獲乙○○犯行，爰依毒品危害防
    制條例第十七條規定，減輕其刑。且應依刑法第六十四條第
    二項、第六十五條第二項規定，將死刑減為無期徒刑，無期
    徒刑減為二十年以下十五年以上有期徒刑。爰審酌被告高商
    畢業，家中有二兄弟，四個姐姐，身罹小兒麻痺症，經濟狀
    況不佳，並要養育患有先天性氣喘之女兒，及附表二所示毒
    品之數量、純度，與雖一度否認犯罪，但終能坦承不諱，惟
    既能駕駛計程車為業，竟不思以此正當途徑謀生，罔顧一旦
    毒品流入市面，將造成眾多民眾受害、家庭破碎、衍生各類
    案件而犯此萬國公罪等被告犯罪動機、目的、手段、生活狀
    況、智識程度、犯罪所生之危險及其他一切情狀，量處如主
    文所示之刑，以資儆懲。指定辯護人雖為被告辯稱請依刑法
    第五十九條規定減輕其刑云云。惟查，以前述被告所運輸之
    毒品數量、純度，以及被告境況等一切情事，難認本案科以
    最低度刑仍嫌過重，不符酌量減輕其刑之要件，併此敘明。
三、附表二所示之物，應依毒品危害防制條例第十八條第一項前
    段規定，不問屬於犯人與否，均沒收銷燬之。附表一所示之
    物，為供被告犯同條例第四條之罪所用之物，且為共犯阿文
    所有，應依同條例第十九條第一項前段規定沒收。又被告雖
    與乙○○約定報酬新臺幣三十萬元，但因事敗而未有收取，
    故被告並無犯罪所得財物。而扣案ＮＯＫＩＡ手機（含電池
    一個）一支、ＳＩＭ卡二枚（「遠傳」編號0000000
    00000000號一枚，越南某電話公司編號00000
    00000000000號一枚），雖為被告所有，但並非
    用以供被告犯本罪所用。被告用以和乙○○聯絡之門號00
    00000000號行動電話併手機（偵查卷第三六、三七
    頁通信監察譯文參照），則非被告所有，均據被告供明（本
    院卷第五八頁參照），均不宣告沒收。
據上論斷，應依刑事訴訟法第二百九十九條第一項前段，毒品危
害防制條例第四條第一項、第十七條、第十八條第一項前段、第
十九條第一項前段，懲治走私條例第二條第一項，刑法第十一條
前段、第二十八條、第五十五條，判決如主文。
本案經檢察官林禎瑩到庭執行職務。
中　　華　　民　　國　　96　　年　　3　　月　　8  　　日
                  刑事第十庭  審判長法  官  吳秋宏
                                    法  官  林柏泓
                                    法  官  姚念慈
以上正本證明與原本無異。
如不服本判決，應於判決送達後十日內檢具繕本向本院提出上訴
狀上訴於臺灣高等法院。
                                    書記官   劉芸珊
中　　華　　民　　國　　96　　年　　3　　月　　8  　　日
附表一：
    (一)「阿里山茶鋁箔包」四個。
    (二)「福隆茗茶包裝盒」四個。
    (三)紅色塑膠袋一個。
    (四)綠色塑膠繩一條。
附表二：
    第一級毒品海洛因，合計淨重三一二四點四七公克，純度百
    分之七三點八二，純質淨重二三○六點四八公克，
附錄本案論罪科刑法條全文：
毒品危害防制條例第四條第一項
製造、運輸、販賣第一級毒品者，處死刑或無期徒刑；處無期徒
刑者，得併科新臺幣一千萬元以下罰金。
懲治走私條例第二條第一項
私運管制物品進口、出口逾公告數額者，處七年以下有期徒刑，
得併科新臺幣三百萬元以下罰金。
